【裁判字號】    97,抗,238
【裁判日期】    970909
【裁判案由】    拆屋還地
【裁判全文】
臺灣高等法院臺南分院民事裁定  97年度抗字第238號
抗  告  人  甲○○
相  對  人  乙○○
上列當事人間請求拆屋還地事件，抗告人對於中華民國97年7月8
日臺灣嘉義地方法院97年度再字第5號裁定提起抗告，本院裁定
如下：
    主      文
抗告駁回。
抗告訴訟費用由抗告人負擔。
    理      由
一、按再審之訴，應於30日之不變期間內提起。前項期間，自判
    決確定時起算，判決於送達前確定者，自送達時起算；其再
    審理由發生或知悉在後者，均自知悉時起算。但自判決確定
    後已逾5年者，不得提起，民事訴訟法第500條第1項、第2項
    定有明文。
二、經查，本件抗告人就原臺灣嘉義地方法院92年訴字第771號
    拆屋還地事件確定判決，認有民事訴訟法第496條第1項第1
    款適用法規顯有錯誤之事由，提起再審之訴，惟因原確定判
    決係於93年2月16日宣判，此有原確定判決書在卷可稽（見
    原審卷第27頁）。而抗告人係於97年4月22日以原確定判決
    有民事訴訟法第496條第1項第1款之再審事由，向原審法院
    提起本件再審之訴，此亦有該院之收文章可證（見原審卷第
    6頁）。然細觀抗告人所舉之再審事由，均係於收受判決書
    時即可知悉之事項，並無何知悉在後之情事，抗告人亦未盡
    釋明其知悉在後之事實，卻遲至97年4月22日始提出本件再
    審之訴，顯已逾30日法定不變期間之規定，原裁定認其所提
    本件再審之訴為不合法，以裁定駁回之，核無違誤。抗告意
    旨另主張原確定判決係有民事訴訟法第496條第1項第12款「
    當事人發現就同一訴訟標的在前已有確定判決或和解、調解
    或得使用該判決或和解、調解者」之再審事由，抗告人因誤
    用民事訴訟法第496條第1項第1款之規定提起本件再審，故
    而提起抗告云云。查抗告人既未能提出在原確定判決之前已
    有確定判決或和解、調解或得使用該判決或和解、調解之證
    據資料，以實其說，則其提起本件抗告。請求廢棄原裁定，
    亦無理由，應予駁回。
三、據上論結，本件抗告為無理由，依民事訴訟法第495條之1第
    1項、第449條第1項、第95條、第78條裁定如主文。
中    華    民    國    97    年     9     月    9    日
                    民事第四庭  審判長法  官  王惠一
                                      法  官  林永茂
                                      法  官  王浦傑
上為正本係照原本作成。
如不服本裁定，僅得於收受本裁定正本送達後10日內以適用法規
顯有錯誤為理由，向本院提出再抗告狀（須附繕本）依法應繳納
抗告費新台幣1千元，並委任律師為訴訟代理人，經本院許可後
始可再抗告於最高法院。
中    華    民    國    97    年     9     月    9    日
                                      書記官  廖英琇
【附記】
民事訴訟法第495條之1第2項準用同法第466條之1第1、2項規定
：
(1)對於第二審判決上訴，上訴人應委任律師為訴訟代理人。但上
  訴人或其法定代理人具有律師資格者，不在此限。
(2)上訴人之配偶、三親等內之血親、二親等內之姻親，或上訴人
  為法人、中央或地方機關時，其所屬專任人員具有律師資格並
  經法院認為適當者，亦得為第三審訴訟代理人。
民事訴訟法第466條之2：
  上訴人無資力委任訴訟代理人者，得依訴訟救助之規定，聲請
  第三審法院為之選任律師為其訴訟代理人。


司法院資訊處製作；財團法人民間司法改革基金會備份。
